臺灣屏東地方法院刑事判決　　　　　　 100年度訴字第1397號
公　訴　人　臺灣屏東地方法院檢察署檢察官
被　　　告　董永彬
上列被告因違反毒品危害防制條例案件，經檢察官提起公訴（10
0 年度毒偵字第2076號），嗣被告於本院準備程序進行中先就被
訴事實為有罪之陳述，本院告知被告簡式審判之旨，並聽取當事
人之意見後，本院合議庭裁定改由受命法官獨任依簡式審判程序
審理，判決如下：
    主  文
董永彬施用第一級毒品，累犯，處有期徒刑捌月；又施用第一級
毒品，累犯，處有期徒刑柒月。應執行有期徒刑壹年。
    事  實
一、董永彬前於民國90年間因施用毒品案件，經本院以90年度毒
    聲字第1168號裁定送觀察勒戒後，認有繼續施用毒品傾向，
    再經本院以90年度毒聲字第1877號裁定送強制戒治，嗣經本
    以91年度毒聲字第864 號裁定停止戒治，於91年8 月22日停
    止戒治並付保護管束，復因保護管束期間違反保護管束情節
    重大，經本院裁定撤銷停止戒治，再令入戒治處所續執行前
    揭未執行完畢之強制戒治處分，於92年2 月20日執行完畢釋
    放，並由臺灣屏東地方法院檢察署檢察官以92年度戒毒偵字
    第35號不起訴處分確定。94年間再因施用毒品、搶奪等案件
    ，經法院分別判處有期徒刑1 年、5 月、7 月確定，上開案
    件接續執行，於96年7 月5 日執行完畢。又於99年間，再因
    施用毒品案件，經臺灣屏東地方法院以98年度訴字第1171號
    判決判處有期徒刑7月確定，於99年11月1日縮刑期滿執行完
    畢。詎猶不知悔改，仍分別基於施用第一級毒品海洛因之犯
    意，為下列之行為：
  (一)於100 年6 月14日上午10時許，在屏東縣恆春鎮○○路1 巷
    1 弄13號，以針筒注射方式，施用第一級毒品海洛因1 次。
    嗣於100 年6 月17日，在屏東縣恆春鎮○○路，因其為毒品
    調驗人口及另涉竊盜案件而為警察查獲，並經警採尿送驗後
    ，檢出海洛因代謝後之嗎啡陽性反應，始知悉上情。
  (二)於100 年7 月15日下午2 時許，在屏東縣恆春鎮之「金牌KT
    V 」停車場處，以針筒注射方式，施用第一級毒品海洛因1
    次。嗣於100 年7 月18日，其因另涉竊盜案件，為警通知到
    案說明時，在有偵查犯罪職權之警員尚未發覺其上開施用毒
    品犯罪之前，即主動向警方供承上情，並經警採尿送驗後，
    檢出海洛因代謝後之嗎啡陽性反應。
二、案經董永彬自首及屏東縣政府警察局恆春分局報請臺灣屏東
    地方法院檢察署檢察官偵查起訴。
    理  由
一、本件被告董永彬所犯係死刑、無期徒刑或最輕本刑為3 年以
    上有期徒刑以外之罪，亦非屬臺灣高等法院管轄第一審之案
    件，其於準備程序中就被訴事實為有罪陳述，經本院告知簡
    式審判程序之旨，並聽取當事人意見後，本院合議庭依刑事
    訴訟法第273 條之1 第1 項為裁定，由受命法官獨任進行簡
    式審判程序。又簡式審判程序之證據調查，依刑事訴訟法第
    273 條之2 規定，不受同法第159 條第1 項審判外陳述排除
    之限制；再被告對於卷內各項證據亦不爭執證據能力，復無
    事證顯示有何違法取得或類此瑕疵之情，故卷內所列各項證
    據，自均有證據能力，合先敘明。
二、上揭犯罪事實，業據被告董永彬於本院審理中坦承不諱，其
    尿液先後經送驗結果亦均呈嗎啡陽性反應等情，亦有屏東縣
    政府警察局恆春分局偵辦疑似施用毒品尿液檢體送驗代號與
    真實姓名對照表、臺灣檢驗科技股份有限公司濫用藥物尿液
    檢驗報告各2 紙在卷可稽，上述鑑驗結果，係檢驗機關本於
    專業知識及以精密儀器或科學檢驗方法所得之結論，自可憑
    信。此外，尚有偵查報告、查獲施用毒品案件報告表、採證
    照片共6 張等附卷可參，是認被告就上開施用毒品之任意性
    自白與事實相符，堪採信為證據。從而本件罪證明確，被告
    2次施用毒品之犯行均洵足認定，應依法論科。
三、查93年修正施行之毒品危害防制條例就施用毒品者，祇於「
    初犯」及「5 年後再犯」二種情形，有其追訴條件之限制，
    即須於初犯經觀察、勒戒或強制戒治釋放後，5 年內均無施
    用毒品之行為，始能認其前所實施之觀察、勒戒或強制戒治
    已足遮斷毒癮，而得於5 年後再犯時，再予適用初犯之規定
    ，重行觀察、勒戒等程式。倘5 年內已經再犯，被依法追訴
    處罰，縱其第3 次（或第3 次以上）施用毒品之時間在初犯
    釋放5 年以後，即與「5 年後再犯」之情形有別，且因已於
    「5 年內再犯」，顯見其再犯率甚高，原實施觀察、勒戒或
    強制戒治，已無法收其實效，而無5 年戒斷期之存在，自無
    再經觀察、勒戒及強制戒治之必要，應由檢察官逕行起訴（
    最高法院95年度台非字第59號、第65號判決意旨、95年度第
    7 次刑庭會議決議意旨參照）。本件被告於觀察勒戒後5年
    內業有如事實欄所示施用毒品案件之論罪科刑紀錄，有臺灣
    高等法院被告前案紀錄表1 份在卷可查，參諸前揭判決及決
    議意旨，自無再經觀察、勒戒及強制戒治之必要，本院自應
    依法就被告本次施用毒品之犯行予以論罪科刑，併予敘明。
四、論罪科刑：
  (一)按海洛因屬毒品危害防制條例第2 條第2 項第1 款規定之第
    一級毒品，不得持有及施用，核被告董永彬所為，均係犯毒
    品危害防制條例第10條第1 項之施用第一級毒品罪。被告先
    後2 次施用前之持有第一級毒品之低度行為，分別為其該次
    施用第一級毒品之高度行為所吸收，均不另論罪。
  (二)又被告於如事實欄所述之不同時間、地點所犯前開2 罪間，
    犯意各別，施用行為且互殊，應予分論併罰。
  (三)另被告有上揭犯罪事實欄所述經有期徒刑宣告及執行完畢之
    情形，此有臺灣高等法院被告前案紀錄表1 份附卷可按，被
    告於有期徒刑執行完畢後，5 年以內故意再犯本件均為有期
    徒刑以上之罪，皆構成累犯，均應依刑法第47條第1項 規定
    予以加重其刑。又被告就事實欄一(二)所示犯行中，於施用上
    開毒品後，在未有偵查犯罪職權之機關或公務員發覺其犯行
    前，即向警方坦承施用第一級毒品犯行並接受裁判等情，除
    經被告供陳外，並有查獲施用毒品案件報告表1 紙在卷可按
    ，堪認被告行為已合於自首之要件，為鼓勵被告勇於面對刑
    責，兼衡其節省訴訟資源之情形，爰依刑法第62條前段規定
    ，減輕刑責，並就該次犯行依法先加後減之。
  (四)爰審酌被告前已因施用毒品犯行經觀察勒戒之執行，竟仍故
    態復萌，復行施用毒品不輟，無視於毒品對於自身健康之戕
    害及國家對於杜絕毒品犯罪之禁令，惟衡酌施用毒品係屬自
    戕行為，犯罪手段尚屬平和，亦未因此而危害他人，所生損
    害尚非鉅大，且被告於犯後於本院審理時坦承犯行，尚見悔
    意之犯罪後態度，另施用毒品者均有相當程度之成癮性及心
    理依賴，其犯罪心態與一般刑事犯罪之本質並不相同，應側
    重適當之醫學治療及心理矯治為宜等一切情狀，爰分別量處
    如主文所示之刑，並定其應執行之刑。
據上論斷，應依刑事訴訟法第273 條之1 第1 項、第299 條第1
項前段，毒品危害防制條例第10條第1 項，刑法第11條、第47條
第1 項、第62條、第51條第5 款，判決如主文。
本案經檢察官許英輝到庭執行職務
中    華    民    國   100    年    12    月    13    日
                  刑事第四庭    法  官  李謀榮
以上正本證明與原本無異。
如不服本判決應於收受判決後10日內向本院提出上訴書狀，並
應敘述具體理由；其未敘述上訴理由者，應於上訴期間屆滿後
20日內向本院補提理由書（均須按他造當事人之人數附繕本）
「切勿逕送上級法院」。
中    華    民    國   100    年    12    月    13    日
                                書記官  蔡進吉
附錄本案所犯法條全文
毒品危害防制條例第10條
施用第一級毒品者，處6 月以上5 年以下有期徒刑。
施用第二級毒品者，處3 年以下有期徒刑。